臺灣臺中地方法院刑事判決
111年度交易字第1016號
公  訴  人  臺灣臺中地方檢察署檢察官
被      告  黃志賢


上列被告因公共危險案件，經檢察官提起公訴（111年度偵字第1
8126號），本院以簡式審判程序，判決如下：
    主    文
黃志賢駕駛動力交通工具而血液中酒精濃度達百分之零點零五以
上，累犯，處有期徒刑陸月，併科罰金新臺幣伍萬元，有期徒刑
如易科罰金、罰金如易服勞役，均以新臺幣壹仟元折算壹日。
    犯罪事實
一、黃志賢自民國111年2月10日21時許起至22時30分許止，在臺
    中市神岡區豐洲路附近巷內某友人住處飲用藥酒後，其血液
    中酒精濃度已達百分之0.05以上，竟仍於飲酒後即駕駛車牌
    號碼000-0000號自用小客車上路，欲返回其位於臺中市○○區
    ○○路00巷00弄0號2樓之住處；於同日22時38分許，其駕駛上
    開自小客車行經臺中市神岡區豐原大道七段與東洲路交岔路
    口時，因疲勞駕駛又受酒力影響，而將車輛暫停路中即昏睡
    於車內。嗣經警於同日23時14分許據報到場處理，因拍打車
    窗無法喚醒黃志賢，遂破壞車窗進入車內，將黃志賢送醫救
    治，救護過程中發現黃志賢身上酒味濃厚，乃委由衛生福利
    部豐原醫院採集黃志賢之血液檢驗，驗得其血液中所含酒精
    濃度達每分公升200.90毫克即百分之0.2009，始查悉上情。
     
二、案經臺中市政府警察局豐原分局報告臺灣臺中地方檢察署檢
    察官偵查起訴。
    理    由
一、本件被告黃志賢所犯係死刑、無期徒刑或最輕本刑為3年以
    上有期徒刑或高等法院管轄第一審案件以外之罪，其於準備
    程序期日就被訴事實為有罪之陳述，經本院告知簡式審判程
    序之旨，並聽取公訴人及被告、辯護人之意見後，依刑事訴
    訟法第273條之1第1項規定，裁定進行簡式審判程序，是依
    刑事訴訟法第273條之2規定，本件之證據調查，不受同法第
    159條第1項、第161條之2、第161條之3、第163條之1及第16
    4條至第170條規定之限制，合先敘明。
二、前揭犯罪事實，業據被告於警詢、偵訊及本院審理時坦承不
    諱（見偵卷第25至28、59至60頁、本院卷第28至29、35頁）
    ，復有臺中市政府警察局豐原分局豐洲派出所警員職務報告
    、臺中市政府警察局當事人酒精測定紀錄表所附衛生福利部
    豐原醫院藥物元素測定檢驗報告、車籍查詢資料、汽車駕駛
    執照查詢資料、臺中市政府警察局舉發違反道路交通管理事
    件通知單各1份、路口監視器錄影畫面截圖2張附卷為憑（見
    偵卷第23、31、37、47、49頁），綜上足認被告自白與事實
    相符，堪予採信。本案事證明確，被告犯行，已堪認定，應
    予依法論科。
三、論罪科刑：
(一)核被告黃志賢所為，係犯刑法第185條之3第1項第1款之駕駛
    動力交通工具而血液中酒精濃度達百分之0.05以上罪。
(二)起訴意旨及檢察官於本院審理時主張被告前因公共危險案件
    ，經本院以109年度交易第1191號判決判處有期徒刑5月確定
    ，於109年12月28日易科罰金執行完畢後，5年以內故意再犯
    本件有期徒刑以上之罪，應構成累犯乙節，經核與臺灣高等
    法院被告前案紀錄表之記載相符，並經被告於本院審理時供
    承前開判決確定及執行完畢之情屬實（見本院卷第35頁），
    足認被告確係於徒刑執行完畢後，5年以內故意再犯本件有
    期徒刑以上之罪，為刑法第47條第1項所規定之累犯，且考
    量檢察官具體說明被告前案與本案同為酒後駕駛案件，顯有
    特別惡性及刑罰反應力薄弱，請求依累犯之規定加重其刑，
    及被告之意見後，本院認本案與前案罪質相同，被告於前案
    執行完畢後1年多即再犯本案，顯見其對刑罰之反應力薄弱
    ，有特別之惡性，本案並無因累犯之加重最低本刑致被告所
    受刑罰超過其應負擔之罪責之情形，爰依法加重其刑。
(三)爰審酌被告除上開構成累犯之部分外，前於104年間亦曾2度
    因酒後駕駛案件經法院判處罪刑，有前揭前案紀錄表可參，
    對於酒後不得駕駛之誡命自應知之甚詳，且依被告之汽車駕
    駛執照查詢資料所示，其小客車駕駛執照早於105年間即因
    酒後駕駛遭逕行註銷，竟不知自我警惕並記取教訓，屢犯不
    改，復於飲酒後無照駕駛自小客車上路，顯見其欠缺法治觀
    念，漠視公共交通安全，主觀惡性非輕，且被告於本案經測
    得之血液酒精濃度高達百分之0.2009，酒醉程度非輕，加以
    其原即因睡眠不足而精神狀況不佳，竟將車輛暫停路中即昏
    睡於車內，本件雖幸未致肇事，仍已嚴重危害公共交通安全
    ，並參以被告於本院審理時供稱之教育程度及家庭生活狀況
    （詳見本院卷第35頁），及被告犯後尚能坦承犯行之態度等
    一切情狀，量處如主文所示之刑，並諭知徒刑如易科罰金及
    罰金如易服勞役之折算標準，以資儆懲。
據上論斷，應依刑事訴訟法第273條之1第1項、第299條第1項前
段，刑法第185條之3第1項第1款、第47條第1項、第41條第1項前
段、第42條第3項前段，刑法施行法第1 條之1第1項，判決如主
文。
本案經檢察官洪淑姿提起公訴，檢察官賴謝銓到庭執行職務。 
中　　華　　民　　國　　111 　年　　8 　　月　　29　　日
                  刑事第十三庭  法  官  李宜娟
以上正本證明與原本無異。
如不服本判決應於收受判決後20日內向本院提出上訴書狀，並應
敘述具體理由；其未敘述上訴理由者，應於上訴期間屆滿後20日
內向本院補提理由書（均須按他造當事人之人數附繕本）「切勿
逕送上級法院」。
                                書記官  蕭訓慧
中　　華　　民　　國　　111 　年　　8 　　月　　29　　日
附錄論罪科刑法條：
刑法第185條之3第1項：
駕駛動力交通工具而有下列情形之一者，處3年以下有期徒刑，
得併科30萬元以下罰金：
一、吐氣所含酒精濃度達每公升零點二五毫克或血液中酒精濃度
    達百分之零點零五以上。
二、有前款以外之其他情事足認服用酒類或其他相類之物，致不
    能安全駕駛。
三、服用毒品、麻醉藥品或其他相類之物，致不能安全駕駛。